臺灣桃園地方法院刑事判決
111年度訴字第456號
公  訴  人  臺灣桃園地方檢察署檢察官 
被      告  彭鈺涵


選任辯護人  陳冠宇律師
上列被告因毒品危害防制條例案件，經檢察官提起公訴（110年
度偵字第31134號、110年度偵字第31156號），本院判決如下：
    主  文
彭鈺涵共同販賣第三級毒品而混合二種以上之毒品，未遂，處有
期徒刑貳年。緩刑伍年，緩刑期間付保護管束，並應於本判決確
定之日起叁年內，向指定之政府機關、政府機構、行政法人、社
區或其他符合公益目的之機構或團體，提供壹佰捌拾小時之義務
勞務。扣案如附表一編號1至3所示之物均沒收。
    事  實
一、彭鈺涵與真實身分不詳，通訊軟體Telegram暱稱「涼森」（
    通訊軟體微信帳號zxc00000000、暱稱「很持久」）之人，
    均明知4-甲基甲基卡西酮、甲基-N，N-二甲基卡西酮均屬毒
    品危害防制條例所列管之第三級毒品，非經許可不得持有、
    販賣，竟共同基於販賣第三級毒品而混合二種以上之毒品以
    營利之犯意聯絡，由「涼森」與謝佩純約定以新臺幣(下同)
    1萬2,000元之價格販賣摻有第三級毒品4-甲基甲基卡西酮、
    甲基-N,N-二甲基卡西酮成分之毒品咖啡包、第三級毒品愷
    他命各10包予謝佩純，並約定於民國110年8月23日17時7分
    許在桃園市大園區中正東路3段620 巷旁碰面交易後，「涼
    森」遂指示彭鈺涵前往上址進行交易，嗣因彭鈺涵形跡可疑
    ，適有巡邏員警發覺並進行臨檢盤查而未遂，並扣得如附表
    一所示之物。
    理  由
壹、證據能力
　　本件被告及其辯護人就本判決援引之證據資料俱同意具有證
    據能力（見訴字卷第59頁），依臺灣高等法院於107 年3月2
    1日檢送所屬各級地方法院之「刑事判決精簡原則」，茲不
    再就證據能力部分加以說明。
貳、實體方面
一、上揭犯罪事實，業據被告彭鈺涵於偵查及審理中均坦承不諱
    （見偵31156卷第13至19頁、77至79頁，訴字卷第58頁、84
    頁），核與證人即藥腳謝佩純、證人即查獲之員警鄭海文證
    述情節大致相符（見偵31134卷第49至51頁、115至118頁）
    ，有如附表二所示證據資料在卷可稽，且附表一編號1、2所
    示咖啡包及白色透明晶體，經送鑑驗，附表一編號1咖啡包
    確檢出含第三級毒品4-甲基甲基卡西酮、甲基-N，N-二甲基
    卡西酮成分；附表一編號2白色透明晶體確檢出為第三級毒
    品愷他命成分，有附表二編號6、7所示台北榮民總醫院毒品
    及毒品純度鑑定書為憑，足認被告上開著手販賣第三級毒品
    而混合二種以上之毒品未遂之任意性自白與事實相符，堪予
    採信。
二、所謂販賣毒品罪之意圖，即犯罪之目的，不以發生特定結果
    為必要，只須主觀上有營利之意圖為已足（最高法院97年度
    台上字第2109號判決同此見解）。查被告自陳：我於本案發
    生前發生車禍事故需要用錢，所以才會想販賣毒品咖啡包，
    每賣一包咖啡包或愷他命可以獲利約新臺幣200元等語（見
    訴字卷第58頁），可證被告係基於營利之意圖而為本件販賣
    含有混合2種以上第三級毒品之咖啡包及第三級毒品愷他命
    之行為，至為顯然。而販賣毒品係我國所禁止之犯罪行為，
    政府查緝甚嚴，且刑罰甚重，若非有利可圖，被告當不至於
    甘冒風險販售他人，應認被告販賣含有混合2種以上第三級
    毒品咖啡包及第三級毒品愷他命予不特定之人，主觀上具有
    獲取利潤之營利意圖。
三、綜上所述，本案事證明確，被告犯行堪予認定，應依法論科
    。
叁、論罪科刑
一、查被告所販賣如附表一編號1所示毒品咖啡包經送鑑定結果
    含有第三級毒品4-甲基甲基卡西酮、甲基-N,N-二甲基卡西
    酮二種毒品成分，業如前述，附表一編號1之毒品咖啡包係
    同一包裝內摻雜調合有二種以上之毒品，自屬該項所稱之混
    合二種以上之毒品。
二、是核被告販賣附表一編號1所示毒品咖啡包之行為，係犯毒
    品危害防制條例第9條第3項、第4條第6項、第3項之販賣第
    三級毒品而混合二種以上之毒品未遂罪，並依毒品危害防制
    條例第9 條第3 項規定，適用最高級別即販賣第三級毒品之
    法定本刑，並加重至二分之一。被告販賣附表一編號2所示
    愷他命之行為，係犯毒品危害防制條例第4條第6項、第3項
    之販賣第三級毒品未遂罪。又被告以一行為同時觸犯販賣第
    三級毒品未遂罪、販賣第三級毒品而混合二種以上之毒品未
    遂罪，為想像競合犯，應依刑法第55條前段規定，從一重之
    販賣第三級毒品而混合二種以上之毒品未遂罪處斷。而公訴
    意旨就被告本案販賣毒品咖啡包犯行，認僅該當毒品危害防
    制條例第4 條第6 項、第3 項之販賣第三級毒品未遂罪，固
    有未合，惟起訴之基本事實同一，復經本院於審理時依法告
    知被告所為亦可能涉犯毒品危害防制條例第9條第3 項規定
    （見訴字卷第57頁、83頁），對其防禦權之行使已無影響，
    爰依法變更起訴法條。
三、另被告與「涼森」，就本案犯行具有犯意聯絡與行為分擔，
    應依刑法第28條規定，論以共同正犯。
四、刑之加重減輕
　 （一）被告本件犯行，係已著手於販賣第三級毒品而混合二
          種以上之毒品行為之實行，惟因交易時為警查獲而不
          遂，為未遂犯，爰依刑法第25條第2 項之規定，按既
          遂犯之刑度減輕其刑。
　　（二）被告就販賣第三級毒品而混合二種以上之毒品未遂之
          犯行，於偵查及審判中均自白在案，依毒品危害防制
          條例第17條第2 項之規定，減輕其刑，並依法先依毒
          品危害防制條例第9 條第3 項規定，加重其刑後再遞
          減之。
　　（三）至於被告本件販賣混合第三級二種毒品犯行，經前述
          減輕事由遞減輕其刑後，法定最低刑度已大幅降低，
          實已無情輕法重之憾，當無再援引刑法第59條之規定
          減輕其刑之餘地，併此敘明。
　　（四）爰以行為人責任為基礎，審酌被告為牟個人私利，無
          視於政府制定毒品危害防制條例，杜絕毒品犯罪之禁
          令，而與「涼森」分工，向不特定買家販售毒品，欲
          藉此販售他人毒品行為以為己獲利，所為足以擴散毒
          品並增加施用毒品人口，戕害購毒者之身心健康，實
          無足取，惟念其犯後坦承犯行，犯後態度尚可，並考
          量其本件所販賣之毒品純質淨重非鉅，復兼衡於警詢
          中自陳之智識程度、家庭經濟狀況勉持，審理時供述
          現職為外送員及被告之犯罪動機、目的、手段、素行
          等一切情狀，量處如主文所示之刑。
五、被告前未曾因故意犯罪受有期徒刑以上刑之宣告，有臺灣高
    等法院被告前案紀錄表1 份在卷可參（見訴字卷第19頁），
    被告為本案犯行時僅22歲，再被告犯後坦承犯行，深表悔悟
    ，尚無逃避刑責之意，並表明其已悔改，犯後為回到生活正
    軌，已有正當工作及穩定收入，本院寧信被告係一時失慮致
    罹刑典，經此偵、審程序及刑之宣告，當知所警惕，應無再
    犯之虞，是本院認前開對被告所宣告之刑，以暫不執行為適
    當，是爰依刑法第74條第1項第1款之規定，併予宣告緩刑5 
    年。惟為免被告存有僥倖心理，以使被告對自身行為有所警
    惕，確保緩刑之宣告能收具體之成效，爰依同法第74條第2 
    項第5款及同法第93條第1 項第2 款之規定，命被告於緩刑
    期間付保護管束，並應於本判決確定之日起3年內，向指定
    之政府機關、政府機構、行政法人、社區或其他符合公益目
    的之機構或團體，提供180小時之義務勞務，以啟自新。
六、沒收
   （一）按毒品危害防制條例第2 條第2 項第3 款所定之第3 
         級毒品，係違禁物。又販賣第三級毒品而被查獲，其
         所販賣之第三級毒品，係供實行販賣犯罪行為所使用
         之目的物，亦屬供犯罪所用之物。而供犯罪所用之物
         併具違禁物之性質者，因違禁物不問是否屬於犯罪行
         為人所有，均應宣告沒收，自應優先適用刑法第38條
         第1 項第1 款之規定（最高法院100 年度第3 次刑事
         庭會議決議參照）。
   （二）扣案如附表一編號1、2 所示之毒品咖啡包、愷他命，
         分別檢出第三級毒品4-甲基甲基卡西酮、甲基-N,N-二
         甲基卡西酮、愷他命等成分，此有前揭台北榮民總醫
         院毒品鑑定書可憑，均係供被告犯罪所用之物，依上
         揭說明，均屬違禁物，此部分應依刑法第38條第1 項
         規定，宣告沒收，至直接用以盛裝上開毒品之包裝袋
         既係用於包裹毒品，防其裸露、逸出、潮濕，便於持
         有，且其上均沾黏毒品而無從析離，應整體認為係毒
         品之一部，併予沒收銷燬、沒收；另因送鑑用罄之部
         分毒品既已不存在，自毋庸為沒收銷燬、沒收之宣告
         。
　 （三）扣案如附表一編號3所示之物，為被告作為本件販賣毒
         品所用之物等情，經被告自承在卷（見訴字卷第86頁
         ），屬犯罪所用之物，應依毒品危害防制條例第19條
         第1 項規定，宣告沒收。另扣案如附表一編號4所示之
         手機1支，經被告於本院審理中供稱與本案無關等語，
         卷內復查無證據可認與本案相關，爰不予宣告沒收，
         附此敘明。
據上論結，應依刑事訴訟法第299 條第1 項前段、第300條判決
如主文。
本案經檢察官詹東祐偵查起訴，經檢察官董諭到庭執行職務。　
中　　華　　民　　國　　111 　年　　9 　　月　　27　　日
            刑事第五庭    審判長法　官　呂世文
　　　　　　　　　              法  官  陳郁融
　　　　　　　　　              法  官  曾淑君
以上正本證明與原本無異。
如不服本判決應於收受判決後20日內向本院提出上訴書狀，並應
敘述具體理由。其未敘述上訴理由者，應於上訴期間屆滿後20日
內向本院補提理由書(均須按他造當事人之人數附繕本)「切勿逕
送上級法院」。
                                書記官　姚承瑋
中　　華　　民　　國　　111 　年　　9 　　月　　28　　日



附錄本件論罪科刑法條：毒品危害防制條例第4條、第9條。
毒品危害防制條例第4條
製造、運輸、販賣第一級毒品者，處死刑或無期徒刑；處無期徒
刑者，得併科新臺幣3千萬元以下罰金。
製造、運輸、販賣第二級毒品者，處無期徒刑或10年以上有期徒
刑，得併科新臺幣1千5百萬元以下罰金。
製造、運輸、販賣第三級毒品者，處7年以上有期徒刑，得併科
新臺幣1千萬元以下罰金。
製造、運輸、販賣第四級毒品者，處5年以上12年以下有期徒刑
，得併科新臺幣5百萬元以下罰金。
製造、運輸、販賣專供製造或施用毒品之器具者，處1年以上7年
以下有期徒刑，得併科新臺幣1百50萬元以下罰金。
前五項之未遂犯罰之。

毒品危害防制條例第9條
成年人對未成年人販賣毒品或犯前三條之罪者，依各該條項規定
加重其刑至二分之一。
明知為懷胎婦女而對之販賣毒品或犯前三條之罪者，亦同。
犯前五條之罪而混合二種以上之毒品者，適用其中最高級別毒品
之法定刑，並加重其刑至二分之一。

附表一
編號 扣案物品 備註  1 毒品咖啡包10包 含包裝袋10只，驗前毛重共計62.0188公克，驗餘淨重共計50.5398公克，檢出4-甲基甲基卡西酮（純質淨重共2.2334公克）、甲基-N,N-二甲基卡西酮（純質淨重共0.0117公克）成分。  2 愷他命4包 含包裝袋3只，驗前毛重共計3.5697公克，驗餘淨重共2.6970公克，檢出第三級毒品愷他命成分（純質淨重0.6266公克）  3 IPHONE 7 手機1部 含中華電信預付卡SIM卡1張，IMEI：000000000000000號  4 IPHONE XR 手機1部 含0000000000號SIM卡1張，IMEI：000000000000000號 

附表二
編號 證據名稱 卷證位置 1 自願受搜索同意書 偵31156卷第21頁 2 桃園市政府警察局蘆竹分局扣押筆錄暨扣押物品目錄表 偵31156卷第23至29頁 3 現場及扣案物照片 偵31134卷第57至62頁 4 通聯紀錄、通訊軟體對話紀錄翻拍照片 偵31134卷第63至64頁 5 被告與「涼森」對話紀錄翻拍照片 偵31134卷第65至68頁 6 台北榮民總醫院110年11月17日北榮毒鑑字第C0000000號毒品成分鑑定書 偵31134卷第107頁 7 台北榮民總醫院110年11月17日北榮毒鑑字第C0000000-Q號毒品純度鑑定書 偵31134卷第109頁 8 員警職務報告 偵31134卷第123頁